【裁判字號】    98,交聲,288
【裁判日期】    980521
【裁判案由】    違反道路交通管理處罰條例聲明異議
【裁判全文】
臺灣新竹地方法院交通事件裁定         98年度交聲字第288號
原處分機關  交通部公路總局新竹區監理所新竹市監理站
異  議  人  甲○○
即受處分人
上列受處分人因違反道路交通管理處罰條例案件，對於交通部公
路總局新竹區監理所新竹市監理站民國98年5 月6 日所為之竹監
新三字第裁51-E00000000號違反道路交通管理事件裁決書，聲明
異議，本院裁定如下：
    主  文
異議駁回。
    理  由
一、按白實線設於路側者，作為車輛停放線；在禁止臨時停車處
    所不得停車；汽車駕駛人在禁止臨時停車處所停車者，處6
    百元以上1 千2 百元以下罰鍰，道路交通標誌標線號誌設置
    規則第149 條第1 項第1 款第3 節、道路交通安全規則第11
    2 條第1 項第1 款、道路交通管理處罰條例第56條第1 項第
    1 款分別定有明文。又所謂「人行道」，指為專供行人通行
    之騎樓、走廊，及劃設供行人行走之地面道路，與人行天橋
    及人行地下道，道路交通管理處罰條例第3 條第3 款亦有規
    定。第按交通法庭認為聲明異議無理由者，應以裁定駁回之
    ，道路交通案件處理辦法第19條亦明文規定。
二、本件原處分機關交通部公路總局新竹區監理所新竹市監理站
    ，認異議人即受處分人甲○○所有車號SEZ－149號輕型機車
    於98年4 月14日上午9 時51分許，在新竹市○○路、信義街
    口處臨時停車，為新竹市警察局交通隊舉發「在人行道停車
    」，並掣開竹市警交字第E00000000 號舉發違反道路交通管
    理事件通知單（下稱舉發通知單）移送原處分機關處理在案
    ，嗣異議人接獲違規通知單後不服舉發，於應到案日期（98
    年4 月14日）前，向原處分機關提出陳述，由原處分機關函
    請原舉發單位調查結果，仍認其有前揭違規行為，而依道路
    交通管理處罰條例第56條第1 項第1 款規定，於98年5 月6
    日竹監新三字第裁51-E00000000號裁處異議人罰鍰600 元。
三、異議人聲明異議意旨略以：異議人常年將機車停放在信義路
    大同路口，誠品書店對面之停車線內，所停位置多年都未變
    更，亦未被拖吊，於98年4 月14日上午仍停在舊位置劃白線
    內，因係在左側之邊沿，有時會被右側停車人移動，該日原
    停白線內遭他人向左移動，但未超出白線外，警方所拍照片
    車輪後在白線內，檢呈異議人平時停車現場位置況照片，異
    議人停車位置外即有一賣飲料之小卡車，該車主可證異議人
    機車常年均停放在白線內，爰聲請撤銷原處分等語。
四、經查：
（一）依新竹市警察局交通隊舉發交通違規事件相片黏貼表影本
      上之舉發照片觀之，異議人所有之車號SEZ－149號輕型機
      車，確係停放於人行磚道上，且該處並非路側設置白實線
      之得停放車輛處所，並有採證照片影本1 幀、新竹市警察
      局98年4 月27日竹市警交字第0980013972號函、新竹市警
      察局竹市警交字第E00000000 號舉發通知單、原處分機關
      竹監新三字第裁51-E00000000號裁決書各1 份在卷可稽，
      。是異議人於上開時、地，將其所有之車號SEZ－149號輕
      型機車放於人行道上之事實應為真實。
（二）本件異議人停放上開輕型機車之地點，係新竹市○○路、
      信義街口上劃設供行人行走之地面道路，為道路交通管理
      處罰條例第3 條第3 款所稱之人行道，而人行道除另有劃
      設白實線之處所得供停放車輛外，係供不特定人通行之用
      ，不得任意停放機車影響行人之路權，乃通常之事理，異
      議雖辯稱該日原停白線內遭他人向左移動，但未超出白線
      外云云，然依卷附採證照片影本，異議人所有上開車輛全
      車均在劃設之白實線外，且離停放於白實線內之其他車輛
      尚有一小段距離，兩車呈平行狀態，異議人亦未提出積極
      事證證明其所有上開車輛確係遭他人挪移至白實線外，異
      議人所辯尚不得作為對異議人有利之認定。
（三）又異議人辯稱有一賣飲料之小卡車，該車主可證異議人機
      車常年均停放在白線內乙節，惟縱異議人所稱之小卡車車
      主能證明經驗上異議人所有之上開輕型機車經常均停放在
      白實線內，然此與確係親自目睹異議人將車輛停放於白實
      線後復遭他挪移至白實線外之具體事實仍屬有間，異議人
      之過往遵守標誌標線之經驗歷程，尚無法得出異議人於本
      件亦必然無違規事實之結論，異議人此節所辯，亦無從作
      為對異議人有利之認定。
五、綜上，本件異議人確於上開時地違規停車，原處分機關依道
    路交通管理處罰條例第56條第1 項第1 款及違反道路交通管
    理事件統一裁罰基準及處理細則之規定，對異議人裁罰6 百
    元即無違誤。異議人之異議並無理由，應予駁回。
六、據上論斷，應依道路交通案件處理辦法第19條，裁定如主文
    。
中    華    民    國    98    年    5     月    21    日
                  交通法庭    法  官  李毓華
以上正本證明與原本無異。
如不服本裁定應於送達後5日內向本院提出抗告狀。
中    華    民    國    98    年    5     月    21    日
                              書記官  劉怡芳


司法院資訊處製作；財團法人民間司法改革基金會備份。
